【裁判字號】    95,交聲,259
【裁判日期】    950525
【裁判案由】    聲明異議
【裁判全文】
臺灣臺中地方法院交通事件事裁定   95年度交聲字第259號
原處分機關  交通部公路總局臺中區監理所
受處分人    甲○○
上列受處分人因違反道路交通管理處罰條例案件，對於交通部公
路總局臺中區監理所民國九十五年二月二十一日所為之裁決（中
監違字第裁六○─ＺＤＢ○一七八三七號裁決書），聲明異議，
本院裁定如下：
    主  文
異議駁回。
    理  由
一、原處分機關略以：受處分人甲○○，其所有之車牌號碼七九
    六九－ＪＶ號自用小客車，於民國九十三年十二月十日十時
    八分許，在國道一號公路二八四公里南下處，因速限一○○
    公里，經雷達測定行速一一三公里，超速十三公里之違規事
    實，經國道公路警察局第四警察隊員警以科學儀器採證照片
    依法逕行舉發，受處分人未依限期提出申訴，經向原舉發機
    關查證違規屬實，該所遂於九十五年二月二十一日以中監違
    字第裁六○─ＺＤＢ○一七八三七號裁決書，裁處受處分人
    違反道路交通管理處罰條例第三十三條第一項之規定，處罰
    鍰新臺幣（下同）六千元整，逾期則依違反道路交通管理事
    件統一裁罰標準表及裁決書處罰主文裁處，於法並無不合等
    語。
一、本件受處分人甲○○略以：其不否認有於九十三年十二月十
    日十時八分，駕駛車牌號碼七九六九－ＪＶ號自用小客車，
    在國道一號公路南下二八四公里處超速行駛之違規行為，惟
    其現居住地為臺中市○區○○里○○路十六號，臺中市○區
    ○○里○○路二四號係戶籍地址，原處分機關係將裁決書寄
    至其戶籍地址，其於九十五年二月二十二日因事至臺中市○
    區○○里○○路二四號戶籍地始接獲裁決書，當時其有打電
    話詢問原處分機關，經原處分機關之承辦人員告知其另有數
    張違規之裁決書，但其均未接獲，其並非不依規定於一定期
    間內繳納罰鍰，本件係原舉發機關未依規定合法送達違規通
    知單，致其未能於一定期間內繳納罰鍰，為維權益，爰於法
    定期間聲明異議云云。
三、按汽車行駛於高速公路或設站管制之道路，而不遵管制之規
    定者，處汽車駕駛人三千元以上六千元以下罰鍰；汽車有各
    項異動，不依規定申報登記者，處汽車所有人九百元以上一
    千八百元以下罰鍰，汽車所有人名稱、地址如有變更，均應
    向公路監理機關辦理登記；送達，不能依前二條規定為之者
    ，得將文書寄存送達地之地方自治或警察機關，並作送達通
    知書兩份，一份黏貼於應受送達人住居所、事務所、營業所
    或其就業處所門首，另一份交由鄰居轉交或置於該送達處所
    信箱或其他適當位置，以為送達；前項情形，由郵政機關為
    送達者，得將文書寄存於送達地之郵政機關；寄存機關自收
    受寄存文書之日起，應保存三個月。道路交通管理處罰條例
    第十六條、第三十三條及行政程序法第七十四條、道路交通
    安全規則第二十三條、第九十三條第一項第一款與違反道路
    交通管理事件統一裁罰標準表分別定有明文。
四、經查：受處分人甲○○其所有之車七九六九－ＪＶ號自用小
    客車，於上開時、地，因在高速公路超速行駛之違規事實，
    經國道公路警察局第四警察隊員警以採證照片依法逕行舉發
    之情，非但為受處分人於異議狀所不爭執，並有原舉發機關
    舉發之違反道路交通管理事件通知單、採證照片與裁決書等
    在卷可稽。雖受處分人以上開情詞置辯，惟查，受處分人自
    承其係設籍在臺中市○區○○里○○街二四號，且經本院審
    酌卷內相關文件資料得知：受處分人自九十年九月二十日，
    即將其戶籍地遷入臺中市○區○○里○○街二四號，此有受
    處分人個人基本資料查詢結果表一份在卷可憑。原舉發機關
    依原法定地址即臺中市○區○○里○○街二四號，以掛號寄
    送違規通知單，經郵政機關以逾期招領退回，因無法送達而
    依法辦理寄存送達，此亦有原舉發機關違規通知單、寄存送
    達證書、函件、郵政交寄大宗函件存根等在卷可佐。是本件
    違規通知單，其送達程序於法核無不合，已生送達之效力，
    受處分人之前揭違規事實，亦堪以認定。則原舉發機關既已
    為合法之送達程序，則受處分人以其未曾接獲舉發違規通知
    單而聲明異議，自屬無據。從而，原處分機關據以援引上開
    規定，裁處罰鍰六千元整，逾期則依裁決書處罰主文規定處
    罰，並無不當，本件異議為無理由，應予駁回。
五、據上論斷，應依道路交通管理處罰條例第八十七條、道路交
    通案件處理辦法第十九條規定，裁定如主文。
中    華    民    國    95    年    5     月    25    日
                    交通法庭    法  官  戴博誠
上正本證明與原本無異。
如不服本裁定應於送達後五日內向本院提出抗告狀。
                                書記官  鄭淑英
中    華    民    國    95    年    5     月    25    日


司法院資訊處製作；財團法人民間司法改革基金會備份。
